臺北高等行政法院判決　　　　　　　　　　　　　　　九十年度訴字第六五二一號
　　　　　　　　　　　　　　　.
　　原　　　告　明星紡織股份有限公司
　　代　表　人　甲○○董事長.
　　訴訟代理人　鄭安全（會計師）
　　被　　　告　財政部臺北市國稅局
　　代　表　人　張盛和（局長）
　　訴訟代理人　乙○○
　　　　　　　　丙○○
右當事人間因營利事業所得稅事件，原告不服財政部中華民國九十年九月二十四日台
財訴字第０八九００五六０九三號訴願決定，提起行政訴訟。本院判決如左：
    主  文
原告之訴駁回。
訴訟費用由原告負擔。
    事  實
一、事實概要：
    原告民國（下同）八十六年度營利事業所得稅結算申報，原列報營業收入（新台
    幣）三七、四六八、六七三元，全年所得額為虧損一０九、八八九元，其中申報
    營業成本三五、七四０、一九０元，經被告初查以其部分商品（相關銷貨收入五
    、三四四、八六八元，相關申報營業成本四、九六三、六八八元）成本無法勾稽
    ，遂按同業利潤標準核定該部分之營業成本為四、二二二、四四五元，加計其餘
    可勾稽查核部分之營業成本三０、七七六、五０二元後，核定全部營業成本為三
    四、九九八、九四七元，所得淨額六三一、三五四元，稅額一四七、八三八元。
    原告不服，申請復查，未獲變更，提起訴願經遭駁回，遂提起本件行政訴訟。
二、兩造聲明：
  (一)原告聲明求為判決：
    1.原處分及訴願決定均撤銷。
    2.訴訟費用由被告負擔。
  (二)被告聲明求為判決：
    1.駁回原告之訴。
    2.訴訟費用由原告負擔。
三、兩造之爭點：本件是否有成本無法勾稽之情事。
  (一)原告主張之理由：
    1.原告係經營購入本白紗、混紡紗及其他原紗等原紗商品，其中將部分原紗直接
      批售予銷售廠商，另將部分原紗送達協力加工廠商從事染整、撚紗及搖紗等代
      工成產品後出售。原告當期委託加工所取具之統一發票與原告帳載記錄，固有
      部分取得委託加工統一發票，其發票與入帳日期晚於該產品銷售日期之情形，
      惟是因原告於接獲銷貨廠商紗品訂單後，將訂單所需之本白紗、混紡紗及其他
      原紗等原紗商品送達協力廠商代工成產品後售予銷貨（訂貨）廠商，且因原告
      與相關協力廠商從事染整等代工業務配合已屬多年，合作關係良好，故相關協
      力廠商時或會於紗品染整等代工完成後一段時日，方彙集應收款項並開立統一
      發票向原告請款，而原告或依取具之統一發票所載日期據以入帳，致生部分已
      銷售紗品，其取具原紗商品之加工統一發票所載日期較紗品之出售日期為晚之
      情事，此僅為原告日常帳務處理瑕疵。但原告於編製當期銷售紗品之營業成本
      分析表時，已將銷售紗品計有＃27、28、29、31、32、33、34、40、41及42等
      項目，當期所發生之委託加工費用，遵循一般公認會計原則之成本收益配合原
      則規定，明確分攤且歸屬於當期＃27、28、29、31、32、33、34、40、41及42
      等已銷售紗品項目之當期應申報之營業成本項下，原告既已遵循一般公認會計
      原則之成本收益配合原則規定，編製當期＃27、28、29、31、32、33、34、40
      、41及42等已銷售紗品項目之營業成本分析表，故依法被告應查明且認列原告
      前述已銷售紗品項目之營業成本計三、六九０、一三三元，而非以「部分商品
      其原料加工日期較出售日期為晚，有違常理無法勾稽查核為由，逕行依同業利
      潤標準毛利率核定原告當期該部分商品之相關營業成本申報數。另依行政院之
      台八十六訴字第二六三五四號再訴願決定書所釋：「‧‧‧製造業之營業成本
      包括原材料耗用、直接人工及製造費用，『必於該三部分均無法查核時』始能
      依所得稅法‧‧‧規定按同業利潤標準核定其營業成本‧‧‧」。製造業營業
      成本之查核，既已如是詳加規範，基於「租稅公平（正義）原則」，對於原告
      係經營購入原料送達協力廠商從事加工成產品後出售之行業，理應準用，況且
      原告係以標準代號：五一三九-一八『紗品』製造業申報，而被告亦引用此製
      造業標準代號，核定原告當期產品之營業成本申報數，故被告查核原告當期產
      品之營業成本申報數時，理應遵循前述行政院再訴願決定書所釋之規定。再者
      ，被告查核後，對原告當期申報營利事業所得稅時，有關前述＃27、28、29、
      31 、32、33、34、40、41及42等已銷售紗品之原（紗）料耗用，並無異議且
      同意認列，僅係對原告當期有部分取得委託加工統一發票，其發票與入帳日期
      晚於該產品銷售日期之帳務處理瑕疵情事，有不同意之意見且原告當期申報營
      利事業所得稅時，已確實編製且提供查核營業成本所需之單位成本分析表、產
      品產銷存明細表、原料進耗存明細表、直接原料耗用明細表及原物料明細帳等
      成本計算（分析）表供被告查核無誤，是以被告逕行依同業利潤標準毛利率核
      定該部分商品之相關營業成本申報數作為租稅懲罰，實不符租稅法定主義及課
      稅應明確之原則，更違背前述行政院再訴願決定書所釋之規定。
    2.關於＃27、28、29、30、31、33、34、36、37、38、39、41、42、43、44、45
      、46、47、48、49、50、51、52、54、55、56、57、58、59、60等項目之撚工
      問題：
    (1)原告係經營購入本白紗、混紡紗及其他原紗等原紗商品，其中將部分原紗直接
      批售予銷售廠商，乃將部分原紗送達協力加工廠商從事染整、撚紗及搖紗等代
      工成產品後出售，即原告經營型態計有下列幾種：
        (甲)接獲銷貨廠商之訂單後，依訂單產品之規格及色樣等要求，購入「未」經
          撚工及染（色）整之本白紗、混紡紗及其他原紗等原紗商品，經原告員工
          使用原告所擁有之撚紗機及併線機等機器從事撚紗後，再委託協力加工廠
          商從事染整或搖紗等代工成產品後出售予銷貨廠商。
        (乙)接獲銷貨廠商之訂單後，依訂單產品之規格及色樣等要求，購入「未」經
          撚工及染（色）整之本白紗、混紡紗及其他原紗等原紗商品，經委託協力
          加工廠商從事染整代工後，再經原告員工使用原告所擁有之撚紗機及併線
          機等機器從事撚紗成產品後出售予銷貨廠商。
        (丙)接獲銷貨廠商之訂單後，依訂單產品之規格及色樣等要求，購入「已」經
          撚工但未經染（色）整之本白紗、混紡紗及其他原紗等原紗商品，經委託
          協力加工廠商從事染整或搖紗等代工成產品後出售予銷貨廠商。
        (丁)接獲銷貨廠商之訂單後，依訂單產品之規格及色樣等要求，購入「已」經
          撚工及染（色）整之本白紗、混紡紗及其他原紗等原紗商品，直接出售予
          銷貨廠商。
      (2)原告委託協力加工廠商從事染整或搖紗等代工時，已依法取具加工廠商所開
        立之染工或搖紗等統一發票，而當期未有撚工統一發票之因，主係原告若依
        訂單需求購入「未」經撚工及染（色）整之本白紗、混紡紗及其他原紗等原
        紗商品後，其撚紗（工）之加工程序，係由原告員工使用原告所擁有之撚紗
        機及併線機等機器從事撚紗工作，因未委託協力加工廠商從事撚紗代工，故
        實際上本無撚工之統一發票可供申報，如經營型態(甲)及(乙)；若依訂單需求購
        入「已」經撚工但未經染（色）整之本白紗、混紡紗及其他原紗等原紗商品
        後，即經委託協力加工廠商從事染整或搖紗等代工成產品後出售予銷貨廠商
        或直接出售予銷貨廠商，因所購入之本白紗、混紡紗及其他原紗等原紗商品
        業「已」經由進貨廠商從事撚工，並將撚工加工費計入購入原紗成本併計開
        立於進貨之統一發票內，故亦無撚工之統一發票可供申報，如經營型態(丙)及
        (丁)。
    3.被告以前述二項原因，將原告八十六年度營利事業所得稅結算申報之部分商品
      相關營業成本申報數，僅據以「有違常理」及「實不合理」等二項非屬數量化
      且無明確法律（源）之原因，即將原告當期部分商品之相關營業成本申報數視
      同無法分析，逕行核定相關營業成本申報數。究其無法分析原因，是否係原告
      當期部分商品申報之有關委外加工費用，難以與該有關原料委外加工之進耗（
      領用）存數量（此原料之進耗存及領用數量之可勾稽查核，原告與被告機關均
      同意且無爭議）勾稽查核，即原告當期部分商品申報之有關委外加工費用未合
      理分攤於委外加工原料？因被告並未於核定通知書調整法令及依據說明書上明
      白詳述之，倘係此因素，查依財政部六十八年八月八日台財稅第三五五０一號
      函所釋：「‧‧‧有關製造費用係以預計分攤率‧‧‧分攤，‧‧‧其所發生
      之多分攤或少分攤製造費用，在會計處理上應准轉入銷貨成本，以資簡便‧‧
      ‧」，循此函釋，被告經查核後認為原告當期委外加工費用之分攤，即使產生
      些微不合理之分攤金額差異，理應依財政部函釋，酌情調整原告當期申報之相
      關銷貨成本金額，而非逕據以斷定原告當期部分營業成本無法分析，且逕依同
      業利潤標準核定原告之部分營業成本申報數。
    4.原告係經營購入本白紗、混紡紗及其他原紗等原料紗商品，其中將部分原紗直
      接批售予銷售廠商，另將部分原料紗送達協力加工廠商從事染整及搖紗等代工
      成產品後出售。因應銷貨（訂貨）廠商要求或商業習慣，於銷售成品紗開立統
      一發票時，於統一發票之品名欄位填寫「花式撚紗」，再依成品紗之不同規格
      、顏色或成分標註不同之成品紗代號，例如：000000000及00000000‧‧‧等
      ，即直接原料明細表之成品名稱均以027花式撚紗、028花式撚紗及029花式撚
      紗‧‧‧等作為當其成品紗之產品代號，其中以不同數字編號區隔成品名稱，
      及代表以不同種類、規格或成分之原料紗製成不同種類之成品紗。故被告謂以
      ：「‧‧‧原告本期直接原料明細表，系爭部分產品，以不同種類、規格之原
      料紗，何以能製成相同種類之成品紗‧‧‧」乙由，顯係誤解。
    5.原告本期直接原料明細表中，對於部分成品紗所使用之原料紗，如成品紗「027
      花式撚紗」所使用之原料紗包括有058202花式撚紗、1003花式撚紗、1216花式
      撚紗、花式撚紗Ｓ155、花式撚紗ＯＢＰ009及花式撚紗ＡＣ5545—2，成品紗「
      031花式撚紗」所使用之原料包括有249花式撚紗，成品紗「032花式撚紗」所
      使用之原料紗包括有257花式撚紗及258花式撚紗‧‧‧等等，此原告本期直接
      原料明細表中所使用之058202花式撚紗、1003花式撚紗、1216花式撚紗、花式
      撚紗Ｓ155、花式撚紗OBP009、花式撚紗ＡＣ5545—2、249花式撚紗、257花式
      撚紗及258花式撚紗‧‧‧等等，均屬於原告當期用以生產各種不同種類、規
      格或成分之成品紗，所需投入使用之不同種類、規格或成分之原料紗，並非被
      告所謂該部分原料紗即同成品紗。因廠商要求或商業習慣所致，即原告向上游
      廠商採購用以生產之各種不同種類、規格或成分之原料紗，賣方開立統一發票
      予原告時所書記之原料紗品名和代號，其中包括「花式撚紗」和代表不同種類
      、規格或成分原料紗之數字與英文代號，此購進用以生產之原料紗，其品名全
      稱與原告當期成品紗之品名全稱僅是中文名稱為花式撚紗相同外，其用來區隔
      代表不同種類、規格或成分之原料紗與成品紗之數字等編號並不相同（經查原
      告當期全部成品紗之產品代號與原料紗之代號並無相同之代號），且原告購進
      前述原料紗時，均帳列當期原物料計數帳而非成品紗生產紀錄簿，亦均歸別於
      原料（紗）進耗存明細表中。被告未予詳盡調查且未於答辯狀答辯理由中明確
      指出所查證之「部分原料紗」即同成品紗係指那部分？所指部分原料紗即同成
      品紗所依據之明確理由或證據係為何？既未能明確指出實體標的，怎可責成原
      告未能提示供查核勾稽之事證資料？原告又將如何提示？如此被告僅依原告當
      期部分原料紗與成品紗之品名代號中所含之中文文義同為花式撚紗，卻不詳查
      用來區隔代表不同種類、規格或成分之原料紗與成品紗之數字等編號並不相同
      ，即臆測部分原料紗即同成品紗，實與事實不符，並與課稅資料明確原則相悖。
    6.有關未書寫詳細代工項目，原告已提示當期加工費分攤表及加工程序彙總表，
      並已標示染色等代工項目，其中有關成品名稱(1)32花式撚紗、33花式撚紗、37
      花式撚紗及38花式撚紗，其發票號碼均為ＨＺ00000000，(2)40花式撚紗及43
      花式撚紗，其發票號碼均為ＪＫ00000000，(3)44花式撚紗及45花式撚紗，其發
      票號碼均為ＪＫ00000000，(4)52花式撚紗，其發票號碼為ＫＦ00000000，(5)52
      花式撚紗，其發票號碼為ＫＦ00000000，(6)58花式撚紗，其發票號碼為ＬＺ
      000000000，以上所取具發票品名為代工（工繳），均係原告當期將原料紗委
      託雍信企業有限公司（染整廠）從事原料紗之染色加工，發票品名雖記載為代
      工，實際為染色工繳。另有關成品名稱(1)31花式撚紗、48花式撚紗及49花式撚
      紗，其發票號碼均為ＫＦ00000000，(2)48花式撚紗及49花式撚紗，其發票號碼
      均為ＫＦ00000000，(3)50花式撚紗及51花式撚紗，發票號碼均為ＫＦ00000000
      ，(4)55花式撚紗，其發票號碼為ＬＢ00000000，以上所取具發票品名為代工（
      工繳），均係原告當期將原料紗委託山新企業股份有限公司（染整廠）從事原
      料紗之染色加工，發票品名雖記載為代工，實際亦為染色工繳。
  (二)被告主張之理由：
    1.按「稽徵機關進行調查或復查時，納稅義務人應提示有關各種證明所得額之帳
      簿、文據；其未提示者，稽徵機關得依查得之資料或同業利潤標準，核定其所
      得額。」為所得稅法第八十三條第一項所明定。又「本法第八十三條所稱之帳
      簿文據，其關係所得額之一部或關係課稅年度中某一期間之所得額，而納稅義
      務人未能提示者，稽徵機關得就該部份依查得之資料或同業利潤標準核定其所
      得額。」復為同法施行細則第八十一條所規定。所謂未提示，兼指帳簿文據全
      部未提示，或雖提示而有不完全、不健全或不相符者均有其適用，前行政法院
      著有六十一年度判字第一九八號判例可資參照。
    2.依原告本期直接原料明細表，系爭部分產品，以不同種類、規格之原料紗，何
      以能製成相同種類之成品紗，又部分原料紗即同成品紗（花式撚紗），何以又
      需加工費？原告未能提示足供查核勾稽之事證資料；又依原告於訴訟中補具委
      外加工明細及統一發票影本，經查商品＃27、28、29、30、31、33、34、36、
      37 、38、39、41、42、43、44、45、46、47、48、49、50、51、52、54、55
      、56、57、58、59、60，依原告提示直接原料明細表系爭成品組成原料均不只
      一種，其製作過程必須經過「撚紗」程序，然帳載無撚工之記錄。原告於復查
      、訴願時均主張係因協力廠商於開立統一發票時，未予詳載代工名稱之故，直
      至行政訴訟始主張係其員工使用原告所擁有之撚紗機及併線機從事撚紗；原告
      主張前後不一。且依原告所提示之單位成本分析表均載明「委外加工」，並無
      由原告之員工直接生產情事，是原告所訴與帳載資料不合，系爭營業成本仍無
      法勾稽查核。另查商品＃27、28、29、31、32、33、34、40、41、42項目，除
      「＃40花式撚紗」商品加工日期較出售日期早，該部分可重新核認外﹔餘＃27
      、28、29、31、32、33、34、41、42等原料，因加工日期仍較出售日期為晚，
      雖原告主張係因原告與協力廠商合作多年，關係良好，故有時會於商品染整代
      工完成一段時日，方彙集應收款項並開立統一發票向其請款，而其後依取具之
      統一發票所載日期據以入帳，因而產生部分商品之原料加工日期較出售日期為
      晚之情事，惟原告未就其主張提示如委外加工指示單、原料交運加工單、加工
      完成品交貨單及加工費請款明細等有利之佐證資料。嗣後原告雖補具加工廠開
      立加工明細資料，然該資料並未載明運入原料之日期、種類及運出製成品日期
      發品名細項等事項，故該部分之營業成本仍無法勾稽查核。綜上，本案經重新
      查核後核算營業成本為三四、九九八、四０二元，計算如下：
                 申報營業收入        申報營業成本        核定營業成本
   可勾稽  三二、一九０、四八五 三０、八二八、六三四  三０、八二八、六三四
   不可勾稽  五、二七八、一八八   四、九一一、五五六    四、一六九、七六八
   合  計  三七、四六八、六七三 三五、七四０、一九０  三四、九九八、四０二
      取低核定三四、九九八、四０二元，較原核定營業成本三四、九九八、九四七
      元，更不利於原告，依行政救濟之法理，不得為更不利於行政救濟人之決定，
      故仍維持原核定。
    理  由
一、按「稽徵機關進行調查或復查時，納稅義務人應提示有關各種證明所得額之帳簿
    、文據；其未提示者，稽徵機關得依查得之資料或同業利潤標準，核定其所得額
    。」為所得稅法第八十三條第一項所明定。又「本法第八十三條所稱之帳簿文據
    ，其關係所得額之一部或關係課稅年度中某一期間之所得額，而納稅義務人未能
    提示者，稽徵機關得就該部份依查得之資料或同業利潤標準核定其所得額。」復
    為同法施行細則第八十一條所規定。所謂未提示，兼指帳簿文據全部未提示，或
    雖提示而有不完全、不健全或不相符者均有其適用，最高行政法院著有六十一年
    度判字第一九八號判例可資參照。
二、本件原告八十六年度營利事業所得稅結算申報，原列報營業收入三七、四六八、
    六七三元，全年所得額為虧損一０九、八八九元，其中申報營業成本三五、七四
    ０、一九０元，經被告機關初查以其部分商品（相關銷貨收入五、三四四、八六
    八元，相關申報營業成本四、九六三、六八八元）成本無法勾稽，遂按同業利潤
    標準（標準代號：五一三九-一八，毛利率百分之二十一）核定該部分之營業成
    本為四、二二二、四四五元，加計其餘可勾稽查核部分之營業成本三０、七七六
    、五０二元後，核定全部營業成本為三四、九九八、九四七元等情，有審查報告
    書（內附營利事業所得稅結算申報核定通知書）附原處分卷可稽，並為兩造所不
    爭執。被告初查認為成本無法勾稽之商品中，＃27、28、29、31、32、33、34、
    40、41及42項目，除＃40於本院審理中，經被告確認原告取得委外加工統一發票
    ，其入帳日期早於商品之銷售日期，可以勾稽認列外，其餘＃27、28、29、31
    、32、33、34、41及42項目，原告取得委外加工統一發票，其入帳日期均晚於商
    品之銷售日期之事實，為兩造所不爭執，其顯不合常情，被告認為其無法勾稽，
    並無不合。原告於本院審理中亦表明對此部分不再爭執。至於其餘＃30、36 39
    、43  52、54  60成品部分，因其係花式撚紗，依原告所提出之直接原料明細表
    所示，其含有原紗、本白紗及混紡紗，系爭成品之組成原料均不只一種，其製作
    過程必須經過「撚紗」程序（＃27  29、31、33、34、41、42項目亦有此情形）
    ，惟帳載無撚工而僅有染工或搖紗記錄之事實，有直接原料明細表附原處分卷可
    證，並為兩造所不爭執。原告雖主張其委託協力加工廠商從事染整或搖紗等代工
    時，已依法取具加工廠商所開立之染工或搖紗等統一發票，而當期未有撚工統一
    發票之原因，係原告若依訂單需求購入未經撚工及染（色）整之本白紗、混紡紗
    及其他原紗等原紗商品後，其撚紗（工）之加工程序，由原告員工使用原告所擁
    有之撚紗機及併線機等機器從事撚紗工作，因未委託協力加工廠商從事撚紗代工
    ，故實際上本無撚工之統一發票可供申報；若依訂單需求購入已經撚工但未經染
    （色）整之本白紗、混紡紗及其他原紗等原紗商品後，即經委託協力加工廠商從
    事染整或搖紗等代工成產品後出售予銷貨廠商或直接出售予銷貨廠商，因所購入
    之本白紗、混紡紗及其他原紗等原紗商品業已經由進貨廠商從事撚工，並將撚工
    加工費計入購入原紗成本併計開立於進貨之統一發票內，故亦無撚工之統一發票
    可供申報云云。惟查原告於起訴前之復查及訴願程序中，均主張其取具商品委外
    加工統一發票之品名未有撚工之記載，係協力廠商於開統一發票時，未予詳載代
    工名稱之故。迨至提起本件訴訟，於審理中始主張係由員工使用原告所擁有之撚
    紗機及併線機等機器從事撚紗工作，或原紗商品業已經由進貨廠商從事撚工云云
    ，其前後主張不一，已難憑信。且如果系爭商品係由原告員工使用其所擁有之撚
    紗機及併線機等機器撚紗，則此部分應屬直接人工，屬於營業成本，惟原告之原
    料進耗存明細表及單位成本分析表並無直接人工之記載，原告於系爭營利事業所
    得稅結算申報時，亦未申報直接人工之營業成本，此有原料進耗存明細表與單位
    成本分析表附卷，及營業成本分析表附原處分卷足稽。雖原告陳稱其將此直接人
    工以員工薪資申報，列為營業費用，未列為營業成本係誤列云云。然原告不否認
    系爭營利事業所得稅結算申報及有關帳載資料，均委由會計師為之，徵諸會計師
    之專業，竟會誤載帳證資料且將直接人工誤為營業費用申報，歷經復查及訴願，
    猶未發覺此錯誤，實有悖常情。再系爭商品如果確係由原告員工使用其所擁有之
    撚紗機及併線機等機器撚紗，則原告必須擁有撚紗機及併線機等機器，惟依卷附
    原告之財產目錄明細表所載，其花式撚紗機及併線機已出售（原告證物十一），
    其並無此等機器，何能由其員工自行撚紗？原告雖另主張其花式撚紗機及併線機
    係於八十六年十一月間始出售，然未提出證據以實其說，自不可採。從而原告主
    張系爭商品係由其員工自行撚紗乙節，亦無足取。是＃30、36  39、43  52、54
      60項目之帳簿文據不相符，被告認其無法勾稽，亦無不合。從而，＃40項目之
    銷貨價為六六、六八０元，成本價五二、一三二元，此有商品產銷存明細表（原
    告證物七）附卷可稽，其列入可勾稽項目後，可勾稽部分，申報營業收入變為三
    二、一九０、四八五元，申報營業成本變為三０、八二八、六三四元，核定營業
    成本應為三０、八二八、六三四元；不可勾稽部分，申報營業收入變為五、二七
    八、一八八元，依首揭說明，按同業利潤標準毛利百分之二十一核定營業成本為
    四、一六九、七六八元（取整數），合計核定營業成本三四、九九八、四０二元
    ，較原處分核定營業成本之三四、九九八、九四七元低，更不利於原告，依行政
    救濟不利益變更禁止原則，應依原處分核定之營業成本三四、九九八、九四七元
    認列，所得淨額仍為六三一、三五四元，稅額亦為一四七、八三八元。是原處分
    並無違誤，訴願決定予以維持，亦無不合。
三、原告雖又提出發票證明確委由他人從事原料之染色加工，惟此不影響上述帳簿文
    據不相符，成本無法勾稽之事實認定。另行政院之台八十六訴字第二六三五四號
    再訴願決定係另案，與本案無關，而財政部六十八年八月八日台財稅三五五０一
    號函釋係就採分批成本會計制者，其製造費用之預計與實支差額之會計處理為解
    釋，本案並無此情形，原告並不能執此訴願決定及函釋，非難原處分。從而原告
    訴請撤銷並無理由，其訴應予駁回。
四、據上論結，本件原告之訴為無理由，爰依行政訴訟法第九十八條第三項前段，判
    決如主文。
中      華      民      國    九十一    年      十      月    三十一    日
                                    臺北高等行政法院  第三庭
                                              審判長  法  官  姜素娥
                                                      法  官  林文舟
                                                      法  官  陳國成
右為正本係照原本作成。
如不服本判決，應於送達後二十日內，向本院提出上訴狀並表明上訴理由，如於本判
決宣示後送達前提起上訴者，應於判決送達後二十日內補提上訴理由書（須按他造人
數附繕本）。
中      華      民      國    九十一    年      十      月    三十一    日
                                                      書記官  李金釵
